【裁判字號】    99,撤緩,32
【裁判日期】    990927
【裁判案由】    撤銷緩刑
【裁判全文】
臺灣臺東地方法院刑事裁定              99年度撤緩字第32號
聲  請  人  臺灣臺東地方法院檢察署檢察官
受  刑  人  甲○○
上列聲請人因受刑人公共危險等案件（臺灣高等法院花蓮分院96
年度交上訴字第3號），聲請撤銷緩刑之宣告（99年度執聲字第
276號），本院裁定如下：
    主  文
聲請駁回。
    理  由
一、聲請意旨略以：受刑人甲○○前因公共危險等案件，經本院
    於民國95年12月21日以95年度交訴字第11號判決判處有期徒
    刑3月、8月，應執行刑為有期徒刑10月，嗣經上訴至臺灣高
    等法院花蓮分院，該院於96年7月31日以96年度交上訴字第3
    號判決判處有期徒刑3月、8月，各減刑為有期徒刑1月15日
    、4 月，應執行刑為有期徒刑5月，緩刑3年確定在案，惟受
    刑人於緩刑期間內即98年8月23日至同年8月24日故意犯侵占
    漂流物罪，經本院於99年8月9日以98年度易字第323號判決
    判處罰金新臺幣（下同）12,000元確定，足認原宣告之緩刑
    難收其預期效果，而有執行刑罰之必要，其行為已合於刑法
    第75條之1第1項第2款所定撤銷緩刑宣告之原因，爰依刑事
    訴訟法第476條規定聲請撤銷。
二、按「受緩刑之宣告，而有下列情形之一者，撤銷其宣告：一
    、緩刑期內因故意犯他罪，而在緩刑期內受逾六月有期徒刑
    之宣告確定者。二、緩刑前因故意犯他罪，而在緩刑期內受
    逾六月有期徒刑之宣告確定者。」；又「受緩刑之宣告而有
    下列情形之一，足認原宣告之緩刑難收其預期效果，而有執
    行刑罰之必要者，得撤銷其宣告：一、緩刑前因故意犯他罪
    ，而在緩刑期內受六月以下有期徒刑、拘役或罰金之宣告確
    定者。二、緩刑期內因故意犯他罪，而在緩刑期內受六月以
    下有期徒刑、拘役或罰金之宣告確定者。三、緩刑期內因過
    失更犯罪，而在緩刑期內受有期徒刑之宣告確定者。四、違
    反第七十四條第二項第一款至第八款所定負擔情節重大者。
    」刑法第75條第1項、第75條之1第1項分別定有明文。考現
    行刑法第75條之1之增訂緣由，乃在於緩刑之撤銷，修正前
    刑法第75條第1項固已設有2款應撤銷緩刑之原因，至得撤銷
    緩刑之原因，則僅於保安處分章第93條第3項與撤銷假釋合
    併加以規定，體例上不相連貫，實用上亦欠彈性，爰參酌外
    國立法例增訂本條，而於第1項分設4款裁量撤銷之原因，又
    關於緩刑前或緩刑期間故意犯他罪，而在緩刑期內受6月以
    下之有期徒刑之宣告確定者，列為應撤銷緩刑之事由，因認
    過於嚴苛，而排除第75條應撤銷緩刑之事由，移列至得撤銷
    緩刑事由，俾使法官依被告再犯情節，而裁量是否撤銷先前
    緩刑之宣告；其次，如有前開事由，但判決宣告拘役、罰金
    時，可見行為人仍未見悔悟，有列為得撤銷緩刑之事由，以
    資彈性適用，爰於第1項第1款、第2款增訂之，再刑法第75
    條之1既採裁量撤銷主義，賦與法院撤銷與否之權限，特於
    第1項規定實質要件為「足認原宣告之緩刑難收其預期效果
    ，而有執行刑罰之必要」供作審認之標準，此觀刑法第75條
    之1之新增訂理由說明自明。準此，受刑人於緩刑期間因故
    意犯他罪，而在緩刑期內受6月以下之有期徒刑、拘役或罰
    金宣告確定者，既列為「得撤銷緩刑」之事由，且於有此事
    由時，刑法賦與法院撤銷與否之權限，並以上開足認原宣告
    之緩刑難收其預期效果，而有執行刑罰必要之實質要件，供
    作法院審認之標準，此與刑法第75條所定，若符合該條第1
    項各款情形之一者，毋須審酌其他要件，法院即應為緩刑宣
    告撤銷之情形有間，併予陳明。
三、經查：
（一）受刑人甲○○前因公共危險等案件，經本院於95年12月21
      日以95年度交訴字第11號判決判處有期徒刑3月、8月，應
      執行刑為有期徒刑10月，肆經上訴至臺灣高等法院花蓮分
      院，該院於96年7月31日以96年度交上訴字第3號判決判處
      有期徒刑3月、8月，各減刑為有期徒刑1月15日、4月，應
      執行刑為有期徒刑5月，緩刑3年確定在案（下稱前案）。
      又受刑人於緩刑期間內即98年8月23日至同年月24日故意
      犯侵占漂流物罪，經本院於99年8月9日以98年度易字第
      323號判決判處罰金12,000元確定在案（下稱後案）等情
      ，有上揭兩案判決及臺灣高等法院被告前案紀錄表在卷可
      稽，固堪認定。
（二）惟查，受刑人上開前案之犯罪行為係犯刑法第185條之3飲
      用酒類不能安全駕駛罪以及同法第185條之4駕駛動力交通
      工具肇事逃逸罪，該案承審合議庭認被告即本案受刑人事
      後已坦承犯行、深具悔意，並與被害人和解及給付賠償金
      ，且被害人母親亦到庭陳稱願原諒受刑人，其經此刑之宣
      告後，應知警惕而無再犯之虞，認該宣告之刑以暫不執行
      為適當，而宣告緩刑3年。被告於後案則係犯刑法第337條
      侵占漂流物罪，兩案之犯罪類型及原因、危害程度與所侵
      害之法益殊異，且該罪之法定最重本刑僅為銀元500元（
      經依刑法施行法第1條、第2條前段規定折算後為新臺幣
      15,000元）以下罰金，本院承審合議庭審酌後，依法判處
      罰金12,000元，足徵後案之犯罪情節尚非重大。聲請人對
      於受刑人如何符合足認原宣告緩刑難收預期效果，而有執
      行上開刑罰必要之實質要件，並未提出受刑人除上揭判決
      所載之犯罪事實以外之其他證據以為說明及佐憑，尚難遽
      以其於上揭前案緩刑期間內犯侵占漂流物罪，即認受刑人
      所受之上開緩刑宣告難收預期效果。此外，亦無其他事證
      堪認原宣告之緩刑難收矯治之效，難認本件有何刑法第75
      條之1第1項第2款所定應執行刑罰之必要，故聲請人首揭
      聲請於法尚有未合，自應予以駁回。
四、依刑事訴訟法第220條，裁定如主文。
中    華    民    國    99    年    9     月    27    日
                  刑事第三庭    法  官  陳鈺雯
以上正本證明與原本無異。
如不服本裁定，應於裁定送達後5日內向本院提出抗告狀（須附
繕本）。「切勿逕送上級法院」。
                                書記官  廖丁逸
中    華    民    國    99    年    9     月    27    日

司法院資訊處製作；財團法人民間司法改革基金會備份。
